臺灣新北地方法院刑事判決　　　　　　 110年度簡上字第57號
上　訴　人　臺灣新北地方檢察署檢察官
被　　　告　NGUYEN NGOC DUONG（中文名：阮玉陽）







上列上訴人因被告傷害案件，不服本院中華民國109 年11月24日
109 年度簡字第6698號第一審簡易判決（聲請簡易判決處刑案號
：臺灣新北地方檢察署109 年度偵字第27245 號），提起上訴，
本院管轄之第二審合議庭判決如下：
    主  文
上訴駁回。
    事實及理由
一、本案經本院審理結果，認第一審簡易判決以被告NGUYEN NGO
    C DUONG （中文名：阮玉陽）犯傷害罪，對被告為有罪之諭
    知，認事用法及量刑均無不當，應予維持，並引用如附件所
    示第一審簡易判決書（含檢察官聲請簡易判決處刑書）記載
    之事實、證據及理由。
二、檢察官雖循告訴人NGO VAN QUY （中文名：吳文貴）之請求
    提起上訴，以被告於案發後迄未賠償告訴人分毫，亦不願出
    席調解委員會，謀求與告訴人和解之道，以盡力填補告訴人
    之損害，難認犯後態度良好，有何悔改之意為由，指摘原判
    決量刑過輕云云，惟查，原審審酌被告因故與告訴人發生爭
    執，竟恣意持鐵棍毆打告訴人成傷，行為應予非難，兼衡其
    犯罪之動機、目的、手段、無前科而素行為佳、智識程度、
    告訴人傷勢情形為較重之骨折及骨裂程度，及被告犯後坦承
    犯行，態度尚可等一切情狀，量處拘役20日，並諭知易科罰
    金之折算標準，量刑尚屬適當，是檢察官上訴意旨指摘原判
    決量刑過輕，為無理由，應予駁回。
三、按被告經合法傳喚，無正當理由不到庭者，得不待其陳述，
    逕行判決，刑事訴訟法第371 條定有明文。又依同法第455
    條之1 第1 項、第3 項之規定，當事人對簡易判決有不服者
    ，得上訴於管轄之第二審地方法院合議庭，並準用同法第3
    編第1 章及第2 章除第361 條外之規定。是以本件被告經本
    院合法傳喚，無正當理由不到庭，爰不待其陳述，逕行判決
    ，併此敘明。
據上論斷，應依刑事訴訟法第455 條之1 第1 項、第3 項、第37
1 條、第368 條、第373 條，判決如主文。
本案經檢察官洪松標聲請以簡易判決處刑及提起上訴，檢察官丁
維志、王佑瑜到庭執行職務。
中    華    民    國   110    年    12    月    8     日
                刑事第四庭    審判長法  官  楊筑婷
 
                                    法  官  陳佳妤
 
                                    法  官  吳智勝
以上正本核與原本無異。
不得上訴。
                                    書記官  李郁禎
中    華    民    國   110    年    12    月    8     日
────────────────────────────
【附件】
 
臺灣新北地方法院刑事簡易判決         109年度簡字第6698號
聲  請  人  臺灣新北地方檢察署檢察官
被      告  NGUYEN NGOC DUONG（越南籍）
                    
                    
                    
                    
                    
                    
                    
上列被告因傷害案件，經檢察官聲請以簡易判決處刑（109年度
偵字第27245號），本院判決如下：
    主  文
NGUYEN NGOC DUONG犯傷害罪，處拘役貳拾日，如易科罰金，以
新臺幣壹仟元折算壹日。
    事實及理由
一、本件犯罪事實、證據及應適用之法條，除犯罪事實欄一第2
    行「22時許」更正為「22時5分許」；證據㈠「被告」補充
    為「被告NGUYEN NGOC DUONG」、證據㈡「告訴人」補充為
    「告訴人NGO VAN QUY」、證據㈣「照片」補充為「照片5張
    」外，其餘均引用如附件檢察官聲請簡易判決處刑書之記載
    。
二、爰審酌被告因故與告訴人發生爭執，竟恣意持鐵棍毆打告訴
    人成傷，行為應予非難，兼衡其犯罪之動機、目的、手段、
    無前科而素行為佳、智識程度、告訴人傷勢情形為較重之骨
    折及骨裂程度，及被告犯後坦承犯行，態度尚可等一切情狀
    ，量處如主文所示之刑，並諭知易科罰金之折算標準，以資
    懲儆。至於被告持以傷害犯行用之鐵棍，並未扣案，固為其
    所有，然業因被告酒醉已不知所蹤，業據被告警詢供述在卷
    ，又無法確知其特徵、價值，為避免執行困難，爰不予宣告
    沒收、追徵，附此敘明。
三、依刑事訴訟法第449條第1項前段、第3項、第454條第2項，
    刑法第277條第1項、第41條第1項前段，刑法施行法第1條之
    1第1項，逕以簡易判決處刑如主文。
四、如不服本判決，得自收受送達之翌日起20日內向本院提出上
    訴狀，上訴於本院第二審合議庭（須附繕本）。
本案經檢察官洪松標聲請以簡易判決處刑。
中    華    民    國   109    年    11    月    24    日
                      刑事第二十六庭  法  官 徐蘭萍
上列正本證明與原本無異。
                                      書記官 石秉弘
中    華    民    國   109    年    11    月    25    日
附錄本案論罪科刑法條全文：
中華民國刑法第277條
傷害人之身體或健康者，處五年以下有期徒刑、拘役或五十萬元
以下罰金。
犯前項之罪，因而致人於死者，處無期徒刑或七年以上有期徒刑
；致重傷者，處三年以上十年以下有期徒刑。
 附件：
臺灣新北地方檢察署檢察官聲請簡易判決處刑書  
                                    109年度偵字第27245號
    被      告  NGUYEN NGOC DUONG  （越南籍）
                    
                    
                    
                    
                    
                    
                    
                    
上列被告因傷害案件，業經偵查終結，認為宜聲請以簡易判決處
刑，茲將犯罪事實及證據並所犯法條分敘如下：  
           犯罪事實
一、NGUYEN NGOC DUONG（中文名：阮玉陽）於民國109年6月7日
    22時許，在新北市○○區○○路0段00號2樓，酒後與NGO 
    VAN QUY（中文名：吳文貴）因細故發生爭執，基於傷害之
    犯意，手持鐵棍毆打吳文貴，致吳文貴因而受有左眼眶挫
    傷、右側尺骨下端骨折、左鎖骨遠端骨裂等傷害。經一旁之
    友人DUONG VAN HOANG（中文名：楊文惶，所涉傷害犯行，
    另為不起訴處分）及他人攔阻，阮玉陽始罷手。
二、案經吳文貴訴由新北市政府警察局土城分局報告偵辦。    
            證據並所犯法條
一、證據：
（一）被告之自白。
（二）告訴人之指訴
（三）證人楊文惶於警詢之證述。
（四）監視器拍攝畫面照片。
（五）仁愛醫院診斷證明書。
二、核被告所為，係犯刑法第277條第1項之傷害罪嫌。
三、依刑事訴訟法第451條第1項聲請逕以簡易判決處刑。
    此    致
臺灣新北地方法院
中    華    民    國   109    年    10    月    26    日
                              檢  察  官  洪  松  標